臺灣高等法院高雄分院刑事裁定　　　　 94年度交抗字第108號
抗告人即　　甲○○
受處分人
上列抗告人因違反道路交通管理處罰條例聲明異議案件，不服臺
灣澎湖地方法院中華民國94年7 月14日裁定（94年度交聲字第7
號），提起抗告，本院裁定如下：
    主  文
原裁定撤銷，發回臺灣澎湖地方法院。
    理  由
一、抗告意旨略以：抗告人於94年2 月21日21時40分許，駕駛車
    號HV-1027 號自用小貨車返家途中，在縣道204 號石泉段正
    常行駛，當時因至路口紅燈遂往右變換至外側車道停等，後
    變換綠燈後又正常行駛至下個路口等待紅燈，其間並未有蛇
    行、競駛之情形；又當時遭警取締時，舉發單上是記載：在
    道路上競駛（與VO-2970 號車）、未帶駕照等違規事由，事
    後因覺委屈、不平。翌日由父親、兄長陪同至交通隊找舉發
    員警說明當時並無「在道路上競駛」之情形，舉發員警竟將
    舉發單原填載之「（與VO-2970 號車）」字樣劃去，另行加
    填「蛇行」之字樣，舉發過程顯有瑕疵等情。
二、原裁定以：按監理單位根據交通警察之舉發，所為違反道路
    交通管理事件之裁決，性質上為行政處分，根據行政處分之
    公信力原則，應推定為真正。本件事發當時，異議人高速駕
    車，並曾超越雙黃線佔用對向車道多次，已構成蛇行等情，
    業據舉發員警呂俊昌到庭證述無誤。又本院參酌上開證人表
    示：伊原先是在馬公市○○路「勝國飯店」附近執行酒測勤
    務，遠遠就聽到車輛引擎聲，隨後發覺HV-1027 號自小貨車
    及另輛VO- 2970號自小客車，一前一後高速駛去，乃上車開
    始追逐，直到澎湖縣馬公市○○○ 號道路石泉國民小學前才予
    以攔截等情，經比對相關地圖，此段路程約有3 公里距離，
    警員與異議人素不相識，並無誣指異議人之動機，其放棄既
    有酒測勤務，長程追逐異議人，若非異議人有明顯交通違規
    行為，實難有其他合理解釋等理由，認原處分之裁罰，自屬
    合法，將抗告人之聲明異議予以駁回。
三、經查：依抗告人所提出之澎警交字第T00000000 號舉發單通
    知聯影本已知該舉發單違規事實欄中「與VO-2970 號車」字
    樣確有遭劃去之事實，另對照原裁罰機關檢送之上述舉發單
    移送聯影本（原審卷第12頁），移送聯違規事實欄上除前述
    「與VO-2970 號車」字樣已遭劃去外，另其上「競駛」字樣
    亦有劃去之跡痕，何以上述舉發單「通知聯」及「移送聯」
    之填載會有如上歧異之處，實有傳喚當時舉發之員警予以詳
    查之必要。另原裁定所認：抗告人高速駕車，超越雙黃線佔
    用對向車道，及員警發現車號HV -1027號自小貨車與VO-
    2970 號 自小客車，一前一後高速駛去等情，是否與道路交
    通處罰條例第43條第1 項第1 款所稱「蛇行」，或原舉發違
    規事由「競駛」之意涵相符，亦有再行推敲之餘地。原裁定
    未注意及此，逕將抗告人之聲明異議予以駁回，尚有未合。
    抗告意旨指此事由，指摘原裁定不當，為有理由，自應由本
    院將原裁定撤銷，並為顧及當事人之審級利益，將本案發回
    原審法院查明後，更為妥適之裁定。
四、據上論斷，應依道路交通案件處理辦法第26條，刑事訴訟法
    第413 條前段，裁定如主文。
中　　華　　民　　國　　94　　年　　8 　　月　　18　　日
                  刑事第七庭    審判長法  官  莊飛宗
                                      法  官  曾逸誠
                                      法  官  黃三友
以上正本證明與原本無異。
不得再抗告。
中　　華　　民　　國　　94　　年　　8 　　月　　19　　日
　　　　　　　　　　　　　　　　　　　書記官  黃玉珠
